臺灣臺中地方法院民事裁定　　　　　　 100年度補字第1259號
抗　告　人
即　原　告　歐黃金華
輔　佐　人　歐麗琦
相　對　人
即　被　告　臺中市政府
代　表　人　胡志強
訴訟代理人　吳寶倉
上列抗告人與相對人間請求國家賠償事件，本院裁定如下：
    主  文
抗告駁回。
程序費用由抗告人負擔。
    理  由
一、按提起民事訴訟應依民事訴訟法第77條之13規定繳納裁判費
    ，此為必須具備之程式。次按訴訟標的之價額，由法院核定
    ，此項核定得為抗告。對於裁定，除別有不許抗告之規定者
    外，得以抗告聲明不服。依本編規定，應為抗告而誤為異議
    者，視為已提出抗告，民事訴訟法第77條之1第1項、第4項
    、第482條、第495條前段亦分別定有明文。而關於法院依民
    事訴訟法第77條之13，以所核定之標的價額而計算，所為命
    補繳（徵收）裁判費之裁定，乃屬訴訟進行中所為之裁定，
    並無得抗告之明文，自屬不得抗告之裁定。
二、經查，本件抗告人分別因確認被告之行政處分違法及請求國
    家賠償等事件，向臺中高等行政法院對被告起訴，確認處分
    違法部分經該院以抗告人之訴無理由判決駁回，國家賠償事
    件部分則經該法院以抗告人係單獨提起一般公法上之給付訴
    訟，抗告人此部分訴訟之請求，應是為國家賠償之主張，非
    屬行政法院權限之事件，應由民事法院審判，應循民事訴訟
    程序以為救濟，該法院並無受理訴訟之權限為由，以該法院
    100年度訴字第18號裁定移轉本件訴訟於本院確定等情，經
    本院職權調閱該院100年度訴字第18號年資卷宗在案可稽。
    又本件訴訟之請求，乃獨立於確認被告行政處分違法之訴訟
    ，應單獨徵收裁判費，本件訴訟標的金額為新台幣（下同）
    11,570,000元，依民事訴訟法第77條之13規定，應徵第一審
    裁判費113,816元，經本院於民國100年9月9日裁定命抗告人
    於5日內補繳，該項命補繳裁判費之裁定已於100年9月15日
    送達抗告人，抗告人遂主張其裁判費於原受理法院已徵收並
    繳款完成，此次徵收裁判費乃係重複徵收云云，於100年9月
    16日具狀聲明異議，然視其聲明異議狀內容，應為提起抗告
    之意，是本件乃係針對補繳裁判費之裁定提起抗告，合先敘
    明。再關於法院依民事訴訟法第77條之13，所為命補繳（徵
    收）裁判費之裁定，乃屬訴訟進行中所為之裁定，並無得抗
    告之明文，自屬不得抗告之裁定，是抗告人對於不得抗告之
    裁定所為抗告，於法不合，應予駁回。
三、依民事訴訟法第95條、第78條，裁定如主文。
中    華    民    國   100    年    9     月    29    日
                  民事第三庭    法  官  洪挺梧
正本係照原本作成。
本件不得再抗告。
中    華    民    國   100    年    9     月    29    日
                                書記官  郭麗娟